【裁判字號】    98,裁,1604
【裁判日期】    980625
【裁判案由】    提供行政資訊
【裁判全文】
最  高  行  政  法  院  裁  定
                                      98年度裁字第1604號
聲  請  人  甲○○
上列聲請人因與相對人經濟部、臺灣電力股份有限公司間提供行
政資訊事件，對於中華民國98年1月22日本院98年度裁字第217號
裁定，聲請再審，本院裁定如下：
    主  文
再審之聲請及追加之訴均駁回。
再審訴訟費用及追加訴訟費用均由聲請人負擔。
    理  由
一、按對於終審法院之裁定有所不服，除合於法定再審原因得聲
    請再審外，不容以其他之方法聲明不服，故不服終審法院之
    裁定而未以聲請再審之程序為之者，仍應視其為再審之聲請
    ，而依聲請再審程序調查裁判。本件聲請人提出行政訴訟異
    議狀對於本院確定裁定聲明不服，依上說明，仍應視其為再
    審之聲請，而依聲請再審程序調查裁判。次按對於確定裁定
    聲請再審，應依行政訴訟法第283條準用同法第277條第1項
    第4款之規定表明再審理由，此為必須具備之程式。所謂表
    明再審理由，必須指明確定裁定有如何合於行政訴訟法第27
    3條所定再審事由之具體情事，始為相當。倘僅泛言有再審
    事由而無具體情事者，仍難謂已合法表明再審理由，所為再
    審之聲請，即屬不合法。
二、本件聲請人對於本院98年度裁字第217號裁定（下稱原裁定
    ）聲請再審，其聲請意旨略謂：考試院民國79年4月13日（
    79）考臺秘議字第1025號函頒「行政、教育、公營事業人員
    相互轉任採計年資提敘官職等級辦法」係依公務人員任用法
    第16條授權訂定，該辦法規定相對人應執行職務行使公權力
    之事項明確，且對可得特定之人負作為義務，已無不作為之
    裁量餘地，相對人卻違背法令逾越職權，以會議方式廢止該
    行政命令，故聲請人可依行政訴訟法第111條第3項第4款規
    定為訴之追加。又聲請人於95年1月27日向相對人經濟部取
    得會議記錄證據後，於96年1月23日向行政院提起訴願，惟
    聲請人至今未收到相對人訴願答辯書，故行政院之訴願決定
    顯違反訴願法法定程序，原裁定及原審對此未予論斷，逕認
    聲請人訴請撤銷相對人經濟部廢止考試院79年4月13日（79
    ）考臺秘議字第1025號函之會議決定，未經合法訴願，而認
    聲請人起訴不備其他要件，逕予駁回，其適用法規顯有錯誤
    。況本件聲請人所請求之給付，並非繫於行政機關之否准，
    本毋庸提起撤銷或課予義務訴訟，得逕依行政訴訟法第8條
    提起一般給付訴訟，而無須經訴願先行程序等語。核其理由
    ，無非係就前訴訟程序之事項為爭執，惟對其所聲請再審之
    本院上開原裁定以其所主張原確定裁定有行政訴訟法第273
    條第1項第1款、第13款及第14款所定再審事由，均無理由，
    而予駁回，究竟有如何合於法定再審事由，並未具體指及，
    顯未合法表明再審理由，揆諸首揭規定及說明，其再審之聲
    請，於法不合，應予駁回。又本院為法律審，不得為訴之變
    更、追加或提起反訴，且聲請再審程序，本院僅係就原確定
    裁定為審查，追加或變更之新訴，並非原確定裁定之訴訟標
    的，聲請人不得於再審程序中為訴之追加。本件聲請人聲請
    再審，並另追加請求確認考試院79年4月13日（79）考臺秘
    議字第1025號函頒布之：「行政、教育、公營事業人員相互
    轉任採計年資提敘官職等級辦法」公法上法律關係成立，並
    應依規定事項執行，及追加請求給付損害賠償新臺幣10,733
    ,489元，暨自起訴狀送達日起至清償日止，按年息百分之五
    算利息。依前揭說明，其追加之訴，為不合法，應併駁回。
三、據上論結，本件再審聲請及追加之訴均為不合法。依行政訴
    訟法第283條、第278條第1項、第263條、第107條第1項第10
    款、第104條、民事訴訟法第95條、第78條，裁定如主文。
中    華    民    國    98    年    6     月    25    日
                    最高行政法院第五庭
                        審判長法官  黃  璽  君
                              法官  鄭  忠  仁
                              法官  帥  嘉  寶
                              法官  黃  本  仁
                              法官  吳  東  都
以  上  正  本  證  明  與  原  本  無  異
中    華    民    國    98    年    6     月    26    日
                              書記官  彭  秀  玲


司法院資訊處製作；財團法人民間司法改革基金會備份。
